臺灣高等法院刑事裁定
111年度聲字第207號
聲明異議人   
即  受刑人  蕭元俊




上列聲明異議人即受刑人因違反毒品危害防制條例案件，對於臺
灣新北地方檢察署檢察官之執行指揮（110年度執更緝丑字第515
號），聲明異議，本院裁定如下：
    主  文
聲明異議駁回。                                          
    理  由
一、聲明異議意旨略以：聲明異議人即受刑人獲假釋出監後擔任
    保全大夜班職員，均有至法院與派出所報到並採尿，有報到
    手冊、警局紀錄可查，受刑人前經多次採尿均無毒品陽性反
    應，且嗣後於假釋期間因家中生計無法經常向雇主請假，始
    未如期向觀護人報到，因此遭撤銷假釋。法律既無明文受保
    護管束人每月應報到之次數，請憐憫受刑人係因上開理由遭
    撤銷假釋，爰就臺灣新北地方檢察署110年度執更緝丑字第5
    15號檢察官之指揮書聲明異議。
二、按受刑人或其法定代理人或配偶以檢察官執行之指揮為不當
    者，得向諭知該裁判之法院聲明異議，刑事訴訟法第484條
    定有明文。至假釋出監之受刑人以其假釋之撤銷為不當者，
    得於收受處分書之翌日起10日內向法務部提起復審；前項復
    審無停止執行之效力；受刑人對於撤銷假釋之處分不服，經
    依法提起復審而不服其決定，或提起復審逾2 個月不為決定
    或延長復審決定期間逾2 個月不為決定者，應向監獄所在地
    或執行保護管束地之地方法院行政訴訟庭提起撤銷訴訟，民
    國108年12月17日修正、109年7月15日施行之監獄行刑法第1
    21條第1項後段、第2項、同法第134條第1項等定有明文。從
    而，監獄行刑法修正施行後，受刑人遇法務部撤銷假釋，倘
    若不服，應循上開行政爭訟途徑尋求救濟，不再由刑事法院
    依刑事訴訟法之規定審判，此與監獄行刑法第153條第1項所
    定於上開修正條文施行前，因撤銷假釋已繫屬於法院之聲明
    異議案件，尚未終結者，於修正施行後，仍由原法院依司法
    院釋字（下稱釋字)第681號解釋意旨，依刑事訴訟法之規定
    審理者有別；倘受刑人對於檢察官指揮執行該假釋撤銷後之
    殘刑，依刑事訴訟法第484 條之規定向原先諭知該刑事裁判
    之刑事法院聲明異議，程序上雖無不合，惟此際刑事法院審
    查檢察官指揮執行殘刑處分之範圍，應限於該執行之指揮本
    身是否有違法或不當之情事，不及於為其前提之法務部撤銷
    假釋處分，以符修正後監獄行刑法劃分審判權之旨，並避免
    衍生權限衝突之爭議。再者，109年11月6日公布之釋字第79
    6號解釋所揭示刑法第78條第1 項本文規定違憲部分，自公
    布之日起失其效力，原依該規定撤銷假釋之處分，其效力如
    何及依該解釋意旨應為如何之處理等相關疑義，乃法務部之
    權責，如有不服，仍應依監獄行刑法上開規定尋求救濟，亦
    非刑事訴訟法第484條規定之聲明異議程序所得審查之範圍
    （最高法院110年度台抗字第441、908號裁定意旨參照）。
三、經查：
（一）本件受刑人前因①違反毒品危害防制條例等罪，經本院以1
      05年度聲字第1505號裁定應執行刑有期徒刑3年確定；復
      因②違反毒品危害防制條例罪等案件，經本院以107年度聲
      字第1109號定應執行刑有期徒刑1年確定，上開2案接續執
      行，受刑人於109年1月16日假釋出監，假釋期間並付保護
      管束。嗣前開假釋遭撤銷，由臺灣新北地方檢察署檢察官
      以110年度執更緝丑字第515號指揮書指揮執行殘刑1年1月
      22日，受刑人於110年12月2日起入監執行殘刑，有各該裁
      判書、本院被告前案紀錄表、法務部○○○○○○○報請撤銷假
      釋報告表、臺灣新北地方檢察署檢察官執行指揮書、法務
      部110年3月9日法授矯字第11001022400號函可憑，並經本
      院臺灣新北地方檢察署110年度執更緝字第515號案卷確認
      無訛。基此，法務部撤銷受刑人之假釋，檢察官因而於假
      釋經撤銷後換發110年度執更緝丑字第515號執行指揮書，
      執行殘刑1年1月22日，所為執行之指揮，於法有據，並無
      違法或不當。
（二）依本件聲明異議意旨，受刑人係針對前述撤銷假釋認有不
      當而為爭執，並非就檢察官關於執行上開殘刑之指揮方法
      有何不當為異議。受刑人如對於撤銷假釋之處分不服，揆
      諸前開說明，應依行政爭訟程序謀求救濟（即提起復審或
      行政訴訟），並非刑事訴訟法第484條規定之聲明異議程
      序所得審查之範圍，受刑人依刑事訴訟法規定向本院聲明
      異議，於法不合，應予駁回。
四、據上論斷，應依刑事訴訟法486條，裁定如主文。
中　　華　　民　　國　　111 　年　　2 　　月　　24　　日
                  刑事第二十五庭審判長法  官 邱滋杉
                                      法  官 黃翰義
                                      法  官 邱瓊瑩
以上正本證明與原本無異。
如不服本裁定，應於收受送達後五日內向本院提出抗告狀。
                                      書記官 桑子樑
中　　華　　民　　國　　111 　年　　2 　　月　　24　　日